【裁判字號】    90,訴,363
【裁判日期】    901231
【裁判案由】    營業稅
【裁判全文】
臺北高等行政法院判決                                九十年度訴字第三六三號
                              .
    原      告  力鵬營造有限公司
    代  表  人  甲○○董事長.
    訴訟代理人  丁○○
    被      告  基隆市稅捐稽徵處
    代  表  人  乙○○處長）.
    訴訟代理人  丙○○
右當事人間因營業稅事件，原告不服財政部中華民國八十九年十一月二十七日台財訴
第0000000000號再訴願決定，提起行政訴訟。本院判決如左：
    主  文
原告之訴駁回。
訴訟費用由原告負擔。
    事  實
緣原告於民國（以下同）八十四年間並未向千昇實業有限公司（以下簡稱千昇公司）
購買木材、工藝品等，涉嫌取得該公司開立之統一發票，銷售額計新台幣（以下同）
八、二四四、一○○元（不含稅），作為進項憑證，申報扣抵銷項稅額，致逃漏營業
稅，案經財政部賦稅署查獲，並將相關事證函移被告審理違章成立，除核定補徵營業
稅四一二、二○五元外，並依據營業稅法第五十一條第五款規定，按所漏稅額處五倍
罰鍰計二、○六一、○○○元。原告不服，申請復查，未獲變更，提起一再訴願，遞
遭駁回，遂向本院提起行政訴訟。茲摘敘兩造之訴辯意旨如左：
甲、原告方面：
一、聲明：求為判決再訴願決定、訴願決定及原處分均撤銷。
二、陳述：
１、原告於八十四年向千昇公司購進機械零件一、九二一、○○○元，稅額九六、○
    五○元，木製框架二、九六二、五○○元，稅額一四八、一二五元，角材加工九
    三五、○○○元，稅額四六、七五○元，紅原木藝品三六○、○○○元，稅額一
    八、○○○元，木料加工三、九八六、六○○元，稅額一九九、三三○元。扣除
    機械零件後為八、二四四、一○○元。旋因法務部調查局認千昇公司經理人對外
    有跳開發票之嫌，拖累原告當年購進材料亦併被處罰。
２、原告業於被告製作筆錄時，述及向千昇公司購買之一切匯款原委及耗用工地、人
    員簽收等一切證據於筆錄附件中。然再訴願決定機關不予採納，沿用財政部筆錄
    為據，然財政部對於材料三、九八六、六○○元部分，認定原告委託代為加工事
    實，工藝品三六○、○○○元部分，為無進貨之事實，其餘部分均認定有進貨事
    實，惟再訴願決定機關對該爭執點均未予適當審核及陳敘，遽予駁回，令原告難
    以折服。
３、原告自八十四年四月十日至八十四年十二月十一日由基隆公司匯款至嘉義三義鄉
    農會，由工場主任經理林金吉為收款人，並由其通知千昇公司派員至工場實地付
    款完訖。前後共匯十六筆，共計一一、五六二、七○一元，付訖千昇公司之進貨
    價款金額一○、一六五、一○○元，稅額五○八、二五五元，合計一○、六七三
    、四五五元，雖然匯款數未必與付款數相符，但金額概由工場主任經理專權處理
    收付，凡此有匯款收據、明細表、承諾書可證。
４、次因原告辦公室儲藏室位於七堵區，遭逢八十九年象神與九十年納莉颱風，基隆
    河氾濫淹水二層樓高，將一切儲存資料沖走流失，無法提出有利證據，且時過已
    久，人事遷移，無法詳述每筆細節。
５、綜上所述，請判決如原告訴之聲明。
乙、被告方面：
一、聲明：求為判決如主文所示。
二、陳述：
１、按「營業人當期銷項稅額，扣減進項稅額後之餘額，為當期應納或溢付營業稅額
    。」、「營業人左列進項稅額，不得扣抵銷項稅額：一、購進之貨物或勞務未依
    規定取得並保存第三十三條所列之憑證者。」、「營業人以進項稅額扣抵銷項稅
    額者，應具有載明其名稱、地址及統一編號之左列憑證：一、購買貨物或勞務時
    ，所取得載有營業稅額之統一發票。」及「納稅義務人有左列情形之一者，除追
    繳稅款外，按所漏稅額處一倍至十倍罰鍰，並得停止其營業：．．．五、虛報進
    項稅額者。」，分別為營業稅法第十五條第一項、第十九條第一項第一款、第三
    十三條第一款及第五十一條第五款所明定。又「二、為符合司法院大法官會議釋
    字第三三七號解釋意旨，對於營業人取得非實際交易對象所開立之憑證作為進項
    憑證申報扣抵銷項稅額之案件，應視情節，分別依左列原則處理：．．．（二）
    取得虛設行號以外其他非實際交易對象開立之憑證申報扣抵案件：１  無進貨事
    實者：因其並無進貨及支付進項稅額之事實，其虛報進項稅額，逃漏稅款，應依
    營業稅法第五十一條第五款規定補稅並處罰。．．．」，復經財政部八十三年七
    月九日台財稅第八三一六○一三七一號函釋示有案。
２、查原告係從事土木建築營造業，八十四年並無向千昇公司購進木料、工藝品等事
    實，竟取具該公司開立品名為木料、工藝品等之統一發票，銷售額八、二四四、
    一○○元作為進項憑證，申報扣抵銷項稅額，致逃漏營業稅四一二、二○五元，
    案經財政部賦稅署稽核組查獲，此有財政部稽核報告節略及案關證據資料乙卷附
    卷可稽。查原告於八十六年十一月十八日談話紀錄中略以：八十四年度除了向千
    昇公司購買機械零組件外，並未購買其他商品。因原告許多工程之工資，工人不
    願接受原告扣繳，所以才取得千昇公司之發票列報營業成本，是以本件違章事證
    明確。被告依上揭規定，除追補營業稅四一二、二○五元，並按所漏稅額處以五
    倍罰鍰二、○六一、○○○元，並無違誤，訴稱各節，洵無可採。
３、訴外人千昇公司負責人黃次龍於八十六年十月二十八日談話紀錄亦稱千昇公司八
    十四年度除銷售機械予力鵬公司外，無銷售其他貨品。千昇公司因會計人員不諳
    稅法規定，八十四年度銷售木材及工藝品等予個人時，未將發票開給實際買受之
    個人，而依個人等所指定將發票抬頭記載為力鵬營造有限公司，金額計八、二四
    四、一○○元（未含稅）。
４、原告於八十四年四月十日至十二月十一日雖然匯款予工場主任經理林金吉，尚不
    能證明該匯款即為系爭貨款，是以本件違章事證明確。
５、本案自八十六年至今，行經復查、訴願、再訴願程序，原告均不能提供有利證據
    ，現稱遭逢二次颱風，資料已經沖走流失，顯為卸責之詞。訴稱各節，自不足採
    。
６、原處分係依法核處，並無不合，本件行政訴訟之提起並無理由，請判決如被告答
    辯之聲明。
    理  由
一、按「營業人當期銷項稅額，扣減進項稅額後之餘額，為當期應納或溢付營業稅額
    。」、「營業人左列進項稅額，不得扣抵銷項稅額：一  購進之貨物或勞務未依
    規定取得並保存第三十三條所列之憑證者。」、「營業人以進項稅額扣抵銷項稅
    額者，應具有載明其名稱、地址及統一編號之左列憑證：一  購進貨物或勞務時
    ，所取得載有營業稅額之統一發票。」、「納稅義務人，有左列情形之一者，除
    追繳稅款外，按所漏稅額處一倍至十倍罰鍰，並得停止其營業：．．．五  虛報
    進項稅額者。」，修正前營業稅法第十五條第一項、第十九條第一項第一款、第
    三十三條第一款、第五十一條第五款分別定有明文。又按「二  為符合司法院大
    法官會議釋字第三三七號解釋意旨，對於營業人取得非實際交易對象所開立之統
    一發票作為進項憑證申報扣抵銷項稅額之案件，應視情節，分別依左列原則處理
    ：．．．（二）取得虛設行號以外其他非實際交易對象開立之憑證申報扣抵案件
    ：１  無進貨事實者：因其並無進貨及支付進項稅額之事實，其虛報進項稅額，
    逃漏稅款，應依營業稅法第五十一條第五款規定補稅並處罰。．．．」，財政部
    八十三年七月九日台財稅第八三一六○一三七一號函釋有案。
二、本件原告係從事土木建築營造業，八十四年度並無向千昇公司購進木材、工藝品
    等事實，涉嫌取具千昇公司開立品名為木料、工藝品等之統一發票，銷售額八、
    二四四、一○○元，作為進項憑證，申報扣抵銷項稅額，致逃漏營業稅四一二、
    二○五元，案經財政部賦稅署查獲，並將相關事證函移被告審理違章成立，乃核
    定補徵營業稅四一二、二○五元外，並依據營業稅法第五十一條第五款規定，按
    所漏稅額處五倍罰鍰計二、○六一、○○○元。原告不服，主張其八十四年度確
    實向千昇公司購進八、二四四、一○○元材料，其中有部分係機械零件，半數為
    原木材料及加工工資，惟千昇公司之會計人員書寫開立統一發票時，筆誤品名為
    「工藝品」，而原告外務人員未細查，將其攜回申報，然已支付該批材料予工地
    耗用，否則該工程應無法完成承造之事實，請求撤銷原處分云云。申經被告復查
    決定以原告於八十六年十一月十八日談話紀錄中略以：八十四年度除了向千昇公
    司購買機械零組件外，並未購買其他商品。因許多工程之工資，工人不願接受扣
    繳，所以才取得千昇公司之發票列報營業成本。本件違章事證明確，揆諸首揭規
    定，被告予以核定追補營業稅四一二、二○五元外，並依據營業稅法第五十一條
    第五款規定，按所漏稅額處五倍罰鍰計二、○六一、○○○元，核無違誤為由，
    駁回其復查之申請。原告復執前詞提起一再訴願，案經臺灣省政府、財政部持與
    原處分相同論見，而駁回其一再訴願，經核均無不合。原告再執前詞爭執，自難
    認為有理由，應予駁回。
三、兩造其餘攻擊防禦方法均與本件判決結果不生影響，故不逐一論述，併此敘明。
據上論結，本件原告之訴為無理由，爰依行政訴訟法第九十八條第三項前段判決如主
文。
中    華    民    國      九十      年    十二        月    三十一      日
                         臺 北 高 等 行 政 法 院  第 三 庭
                                             審判長 法  官  徐瑞晃
                                                    法  官  曹瑞卿
                                                    法  官  吳慧娟
右為正本係照原本作成。
如不服本判決，應於送達後二十日內，向本院提出上訴狀並表明上訴理由，如於本判
決宣示後送達前提起上訴者，應於判決送達後二十日內補提上訴理由書（須按他造人
數附繕本）。
中    華    民    國      九十      年    十二        月    三十一      日
                                                    書記官  葉冠伸


司法院資訊處製作；財團法人民間司法改革基金會備份。
